# 陈版及各位大神，请教关于土地入账以及摊销年限的问题

提问人：小改 smile 时间：2017-03-27 22:55:05
公司与政府签订合作协议，约定按 3 万/亩的价格转让给公司，多出的部分由城府承担，公司已付款并已在土地上进行生产经营活动，未办理土地证，根据合同约定价格入账，按合同约定年限 50 年计提折旧。两年后办理部分土地的正式过户交易手续以及签订土地转让协议办理土地证 50 年产权，转让协议中签订按 11 万/亩的价格转让，企业按此价格缴纳土地出让金，并且城府部门把多出 3 万/亩的部分又返还给企业。对于此类事项，我想咨询一下陈版及各位大神， 1 是无形资产土地的入账价值是不是就应该是 3 万/亩，后期签订出让合同及政府的返还是不是不影响土地的账面价值。 2 是对于公司超出部分缴纳的土地出让金及政府的返还 应该怎样做账务处理合适，属于政府补助性质还是直接走往来科目相抵。 3 是初始两年前已按照 50 年摊销土地，后期正式办理产权证上期限是从办证的当年开始记 50 年，那对折旧的处理应该怎样操作？？/

回答人：chenyiwei
1 、 2 、正式协议签订后，无形资产的入账价值应为 11 万元/亩的合同价，超出部分 8 万元/亩在收到返还款时确认为递延收益并在土地摊销年限内摊销，确认为各年度的营业外收入。 3 、比照固定资产暂估入账的处理思路，按调整后的账面价值在土地证载明的剩余使用年限内摊销。

提问人：小改 smile 时间：2017-03-28 19:25:16
那陈老师，“公司与政府签订合作协议，约定按 3 万/亩的价格转让给公司，多出的部分由城府承担”这是个包干价，包干价中包含土地出让款，耕地占用税，各种补偿款，各种相关税费等。那公司支付完包干价 过两年政府给拨的税费，公司收到款项去交税。政府没有给出任何补助文件，这比收到政府转来的税费也是应该作为政府补助确认递延收益么？还是直接走往来科目过一下？

回答人：chenyiwei
不论这些税费应计入土地使用权成本还是直接计入损益，政府对税款的补助都作为政府补助处理，最终计入营业外收入。

提问人：小改 smile 时间：2017-03-29 06:17:32
公司根据合作协议支付对价挂在预付款，未提折旧，两年后部分土地办理土地证签订土地出让合同开始计提折旧，剩下部分还是未提，请问审计调整是不是应该从取得实际使用权经营开始全部补提折旧？？

回答人：chenyiwei
一般理解是这样。